# 往来款合并列示

提问人：709046552 时间：2019-05-19 11:25:54
陈版，公司与同一客户之间的往来挂在不同往来科目，是否可以合并列示

回答人：chenyiwei
可对照《企业会计准则第 37 号——金融工具列报》第五章 “金融资产和金融负债的抵销”中的相关指引，判断是否满足抵销列报条件。如不满足，则不可以抵销后按净额列示。此问题在本版面上有很多讨论，可自行搜索。